# **Paulo Vicente**

### Engenheiro De Software - Desenvolvedor Frontend

Como um desenvolvedor front-end experiente com ampla experiência em ReactJS e Typescript, desenvolvi vários aplicativos da Web escaláveis e de alto desempenho otimizados para velocidade, eficiência e experiência do usuário.

Ao longo dos anos, aprimorei minhas habilidades em ReactJS e Typescript, permitindo-me entregar projetos de alto nível em diversas indústrias, incluindo e-commerce e finanças.

Além da minha experiência técnica, tenho um olhar apurado para design e entendo a importância de criar interfaces visualmente atraentes que melhorem o envolvimento do usuário.



2022-09 -

### **Experiências Profissionais**

#### **Engenheiro De Software Frontend** 2023-02

Codeby, Remoto

- Construção e manutenção de aplicações de e-commerce com Vtex IO e FastStore.
- Usando tecnologias modernas como NextJS, Typescript, styledcomponents, sass.
- Garantir documentação e relatórios adequados em todas as fases do ciclo de vida do produto.
- -Desenvolvimento de websites para grandes marcas de ecommerce.

#### 2021-05 -2022-09

#### **Engenheiro De Software Frontend**

JBO.Global. Remoto

- Construir aplicativos Oracle OSF estáveis e sustentáveis com ReactJS.
- Criação de novos recursos, funcionalidades e capacidades em sites de e-commerce usando, JavaScript, KnockoutJS, Ajax, SAS.
- Práticas de code review junto aos membros do time
- Manuteção e Desenvolvimento de websites para grandes marcas de ecommerce.



### Formação acadêmica

## 2021-01 -

### **Bootcamp: Desenvolvimento Frontend**

Current Rocketseat - Brazil

> Estudo focado no desenvolvimento web moderno, utilizado ferramentas como Javascript, TypeScript, ReactJS, NextJS, TailwindCSS, GraphQL.

#### 2020-01-Current

### Desenvolviemnto De Software: Computer Science **And Programming**

Harvard University - Remoto



#### Address

Cuiabá - MT, 78048735 Brazil

#### Phone

+55 93 992456999

#### E-mail

vcente82@gmail.com

#### LinkedIn

https://www.linkedin.com /in/paulo-vicente-6abab019

https://paulo-vicente.netlify.app/



HTML5/CSS3

ReactJS

Javascript/Typescript

Redux/Redux Toolkit

NextJS

**TailwindCSS** 

GraphQL

Oracle OSF

Vtex IO/ FastStore

Git/Github

Bash/Shell/Linux

Docker

Introdução a Ciência da Computação, algoritimos, estruturas de dados e desevolvimento web.

2018-01 - Desenvolvimento De Software: Computer

**Current Programming** 

Freecodecamp(www.freecodecamp.org) - Remote Base da programação web com Javascript/HTML/CSS.



Worldtrip: github.com/0xb0b1/worldtrip

**Music Organizer**: github.com/0xb0b1/music-organizer

React News: github.com/0xb0b1/ignews
Book shelf: github.com/0xb0b1/bookList
Finance App: github.com/0xb0b1/finance-app
Notes App: github.com/0xb0b1/notes-app
Self Care: https://0xb0b1.github.io/selfcare/



**2023-01** VTEX IO Developer

**2021-06** Rocketseat Ignite

2022-01 ReactJS Coodesh



English - B2 - Intermediate

Português - Nativo